【裁判字號】    90,台上,1505
【裁判日期】    900830
【裁判案由】    確認債權存在
【裁判全文】
最高法院民事裁定                                九十年度台上字第一五○五號
    上  訴  人  盈福股份有限公司
    法定代理人  許澤和
    訴訟代理人  馮欣伯律師
    被 上訴 人  統一超商股份有限公司
    法定代理人  高清愿
右當事人間請求確認債權存在事件，上訴人對於民國九十年三月二十八日台灣高等法
院第二審判決（八十九年度上字第一一七四號），提起上訴，本院裁定如左：
    主  文
上訴駁回。
第三審訴訟費用由上訴人負擔。
    理  由
按對於第二審判決上訴，非以其違背法令為理由，不得為之。民事訴訟法第四百六十
七條定有明文。依同法第四百六十八條規定，判決不適用法規或適用不當者，為違背
法令。而判決有同法第四百六十九條所列各款情形之一者，為當然違背法令。是當事
人提起上訴，如依民事訴訟法第四百六十八條規定，以第二審判決有不適用法規或適
用法規不當為理由時，其上訴狀或理由書應有具體之指摘，並揭示該法規之條項或其
內容。若係成文法以外之法則，應揭示該法則之旨趣。倘為司法院解釋、或本院之判
例，則應揭示該判解之字號或其內容。如以民事訴訟法第四百六十九條所列各款情形
為理由時，其上訴狀或理由書，應揭示合於該條款之事實。上訴狀或理由書如非依此
項方法表明，或其所表明者，顯與上開法條規定之情形不相合時，即難認為已對第二
審判決之違背法令有具體之指摘，其上訴自難認為合法。本件上訴人對第二審判決提
起上訴，核其上訴理由略稱：伊主張，被上訴人於民國八十七年二月十四日給付金朋
資訊企業股份有限公司（下稱金朋公司）如第一審判決附表編號二十之發票，與系爭
編號二十二號發票，均為「代墊數據線路費」，發票日期亦相同云云，原審未說明何
以不採之理由。又系爭發票三紙之款項，被上訴人既將之轉列「其他收入」科目，自
屬對該三紙發票所載之金額已經開出支出傳票，而承認金朋公司有該債權存在，原審
認伊未盡舉證之責，其理由矛盾等語，無非係就原審依取捨證據、認定事實之職權行
使所論斷：第一審判決編號二十二號所示之八十七年一月二十一日統一發票，品名為
「代墊數據線路費」，審酌金朋公司自八十六年十一月起即未給付分期款與設備供應
商，金朋公司自無「代墊」任何費用之可能。況上訴人並未提出其他積極證據證明金
朋公司業已代被上訴人墊付此筆費用，亦見被上訴人無給付此筆費用與金朋公司之義
務。另上訴人主張，金朋公司對於被上訴人享有系爭三紙統一發票金額之債權，既未
舉出積極證據證明，且該發票僅係金朋公司向被上訴人請款之用，尚待被上訴人之審
核確認，則不問被上訴人所辯：其未能覓得金朋公司開立折讓單或退回發票云云是否
屬實，及其將發票轉列「其他收入」科目是否符合相關稅法之規定，仍難認上訴人已
盡其舉證責任，而謂金朋公司對被上訴人有該債權存在等情。指摘其為不當，而非具
體表明合於不適用法規、適用法規不當、或民事訴訟法第四百六十九條所列各款之事
實，難認對該判決之如何違背法令已有具體之指摘。依首揭說明，應認其上訴為不合
法。至原審縱未就第一審判決附表編號二十之發票，被上訴人於八十七年二月十四日
付款與金朋公司之理由有所說明，對原判決所認定被上訴人無給付系爭編號二十二號
發票所載金額之義務，亦不生影響，附此明。
據上論結，本件上訴為不合法。依民事訴訟法第四百八十一條、第四百四十四條第一
項、第九十五條、第七十八條，裁定如主文。
中      華      民      國     九十     年      八      月     三十     日
                              最高法院民事第七庭
                                  審判長法官  蘇  茂  秋
                                        法官  徐  璧  湖
                                        法官  朱  建  男
                                        法官  曾  煌  圳
                                        法官  李  慧  兒
      右正本證明與原本無異
                                              書  記  官
中      華      民      國     九十     年      九      月     十一     日


司法院資訊處製作；財團法人民間司法改革基金會備份。
